臺灣板橋地方法院刑事判決　　　　　　　　　　　　　九十年度易字第三五二四號
　　公　訴　人　臺灣板橋地方法院檢察署檢察官
　　被　　　告　甲○○
右列被告因賭博等案件，經檢察官聲請簡易判決處刑（九十年度偵字第七七六八號）
及移
通常程序審理，判決如左：
    主  文
甲○○以賭博為常業，處有期徒刑月，如易科罰金以佰元折算壹日。賭博性電動
機具拾參台（含ＩＣ板拾參塊－小瑪琍變異體貳台、彈珠台參台、水果台參台、麻將
台肆台、撲克台壹台）、電子遊戲機「娃娃機」肆台、賭資新台幣壹仟伍佰元、代幣
伍拾枚，均沒收。
    事  實
一、甲○○明知未依電子遊戲場業管理條例規定辦理營利事業登記者，不得經營電子
    遊戲場業，竟未辦理登記，即基於常業賭博之犯意，於民國（下同）九十年三月
    四日，在台北縣新莊市○○路六一七號「川緯便利商店」之公眾得出入之場所，
    經營電子遊戲場業，設置賭博性電動機具四台－小瑪琍變異體、彈珠台、水果台
    、麻將台各乙台，與不特定之人賭博財物。其賭法為賭客先兌換代幣，每枚代幣
    為新台幣（下同）十元，再以代幣投入機台內押注，機台螢幕旋即顯示阿拉伯數
    字「一」，代表一分，每次至少押注一分，至多押注十分，若押中可得倍數不等
    之分數，賭客不玩時，可依機台螢幕上之分數換取同額現金，如未押中則所投之
    賭資為機台沒入後悉歸甲○○所有，並恃此營生；另擺設電動遊戲機具即俗稱「
    娃娃機」四台，供與不特定人把玩，嗣於九十年三月四日晚上八時五十五分許，
    經台北縣政府聯合查報小組在上址查獲。
二、甲○○承前揭常業賭博之犯意，復自民國九十年四月十六日起，在台北縣新莊市
    ○○路二一二巷四弄二號「翊福便利商店」（聲請簡易判決處刑書誤載為「湘福
    超商店」）之公眾得出入之場所，經營電子遊戲場業，設置賭博性電動機具九台
    －小瑪琍變異體一台、彈珠台二台、水果台二台、麻將台三台、撲克台一台，與
    不特定之人賭博財物。嗣於九十年四月十九日晚上八時五十分許，在上址為警查
    獲，並扣得賭博性電動機具九台－小瑪琍變異體一台、彈珠台二台、水果台二台
    、麻將台三台、撲克台一台、賭資一千五百元及代幣五十枚。
三、案經臺北縣警察局新莊分局報告臺灣板橋地方法院檢察署檢察官偵查終結，聲請
    簡易判決處刑，及臺北縣政府函移臺灣板橋地方法院檢察署檢察官移送併案審理
    ，本院認不宜以簡易判決處刑，改依通常程序審理。
    理  由
一、右揭事實，業據被告甲○○坦承不諱，並有當場賭博之器具即電動賭博機小瑪琍
    變異體一台、彈珠台二台、水果台二台、麻將台三台、撲克一台及機台內之賭資
    一千五百元、代幣五十枚等扣案可資佐證，復有臺北縣政府九十年三月三十日九
    十北府建輔字第一一五二六五號函附該府聯合查報小組稽查電子遊戲場業紀錄表
    及現場照片影本六幀在卷可憑（附於臺灣板橋地方法院檢察署九十年度偵字第六
    七五四號偵查卷第二頁）咸可信實，綜上事證明確，被告犯行均堪予認定。
二、核被告甲○○所為，係犯刑法第二百六十七條之常業賭博罪、違反電子遊戲場業
    管理條例第十五條規定，應依同條例第二十二條處罰。公訴人就事實欄第一項所
    示犯罪事實雖未起訴，惟因此部分與事實欄第二項所示提起公訴部分，具有連續
    犯、牽連犯之裁判上一罪之關係，本院自得一併審判。被告甲○○所犯之常業賭
    博犯行與違反電子遊戲機管理條例犯行二罪間，具有方法與結果之牽連關係，為
    牽連犯，應從一重之常業賭博罪論處。爰審酌被告平日素行良好，因一時失慮致
    罹刑章、犯罪後均尚能坦承犯行、電子遊戲機數量及擺設電子遊戲機賭博對社會
    風氣所造成危害等一切情狀，量處如主文所示之刑，並諭知易科罰金之折算標準
    ，以示懲戒。
三、事實欄第二項扣案之電子賭博機具小瑪琍變異體一台、彈珠台二台、水果台二台
    、麻將台三台、撲克一台及機台內之賭資一千五百元，係當場賭博之機具及在賭
    檯處之財物，應依刑法第二百六十六條第二項之規定併予宣告沒收，另代幣五十
    枚，為被告甲○○所有供本件常業賭博所用之物，應依刑法第三十八條第一項第
    二款之規定宣告沒收；至右揭事實欄第一項之電子賭博機具四台－小瑪琍變異體
    、彈珠台、水果台、麻將台各乙台及電子遊戲機具「娃娃機」四台，係被告甲○
    ○所有供犯罪所用之物，業據被告供明在卷，雖未扣案，惟無證據證明業已滅失
    ，仍應依刑法第三十八條第一項第二款之規定併予宣告沒收，附此敘明。
據上論斷，依刑事訴訟法第二百九十九條第一項前段，電子遊戲場業管理條例第二十
二條、第十五條，刑法第二百六十七條、第二百六十六條第二項、第五十五條、第四
十一條第一項、第三十八條第一項第二款，罰金罰鍰提高標準條例第一條前段、第二
條，判決如主文。
本案經檢察官彭聖斐到庭執行職務
中      華      民      國      九十一      年    五    月      二十    日
      臺灣板橋地方法院刑事第四庭
                                          法  官  李  崇  豪
右正本證明與原本無異。
如不服本判決，應於判決送達後十日內，向本院提出上訴狀。
                                          書記官  金  和  國
中      華      民      國      九十一      年    五    月      二十    日
附錄法條全文：
刑法第二百六十六條
在公共場所或公眾得出入之場所賭博財物者，處一千元以下罰金，但以供人暫時娛樂
之物為賭博者，不在此限。（罰金數額已依罰金罰鍰提高標準條例提高為十倍）
當場賭博之器具與在賭檯或兌換籌碼處之財物，不問屬於犯人與否，沒收之。
刑法第二百六十七條
以賭博為常業者，處二年以下有期徒刑，得併科一千元以下罰金。
電子遊戲場業管理條例第二十二條：
違反第十五條規定者，處行為人一年以下有期徒刑、拘役或科或併科新臺幣五十萬元
以上二百五十萬元以下罰金。
